臺灣高等法院臺南分院刑事判決
110年度交上易字第121號
上  訴  人  
即  被  告  林健山


上列上訴人因公共危險案件，不服臺灣嘉義地方法院109年度交
易字第401號中華民國109年12月17日第一審判決（起訴案號：臺
灣嘉義地方檢察署109年度偵字第8717號），提起上訴，本院依
簡式審判程序判決如下：
    主  文
上訴駁回。
    事實及理由
一、本案經本院審理結果，認第一審判決依據上訴人即被告林健
    山（下稱被告）之自白及卷附之嘉義市政府警察局第一分局
    道路交通事故當事人酒精測定紀錄表（酒精濃度達0.69MG/L
    ）、嘉義市政府警察局舉發違反道路交通管理事件通知單影
    本、酒後駕車代保管車輛領回授權委託書、證號查詢機車駕
    駛人及證號查詢機車車籍各1份，認定被告確有酒後駕車之
    公共危險犯行，而依刑法第185條之3第1項第1款之規定，論
    處被告有期徒刑8月，認事用法均無不當，應予維持，除補
    充「被告於本院審理時之自白」外，並引用第一審判決書記
    載之事實、證據及理由（如附件）。
二、被告上訴意旨略以：被告現與高齡99歲、一眼失明且行動不
    便之母親同住，生活起居及三餐飲食均由被告處理，案發當
    日被告下午於家中飲酒，然母親凌晨時分突向被告表示肚子
    餓，被告一時失慮即騎乘摩托車至住家附近為母親買熱湯，
    事後被告深感懊悔。被告年輕時雖多次因酒後騎車而遭多次
    判刑確定，然被告隨著年事漸長亦深自警惕，觀諸高等法院
    前案紀錄表可知，距離上一次酒後駕車，被告已9年未曾再
    犯，並非不知檢束之人，本次係為幫老母親買食物才會一時
    失慮再犯，實非惡性重大之人。綜上，懇請鈞院審酌，被告
    與年邁母親相依為命，生活起居及三餐均仰賴被告，倘被告
    因此入獄服刑，母親將無人照料，恐生憾事等情，惠予減輕
    其刑，且以被告現為低收入戶家庭，縱僅予易科罰金，亦足
    以收懲戒之效，此情尚請鈞院參酌等語。
三、經查，本件原審業於判決中詳述其認定犯罪事實所憑之證據
    及理由。並說明量刑係以行為人之責任為基礎，審酌被告因
    公共危險案件，分別經原審以91年度交簡字第730號判決判
    處拘役50日確定、91年度交簡字第1531號判決判處有期徒刑
    3月確定、94年度嘉交簡字第661號判決判處有期徒刑5月確
    定、96年度嘉交簡字第754號判決判處有期徒刑5月確定、97
    年度嘉交簡字第1001號判決判處有期徒刑6月確定、99年度
    交易字第228號判決判處有期徒刑7月確定、101年度嘉交簡
    字第780號判決判處有期徒刑6月確定等情（未構成累犯），
    有臺灣高等法院被告前案紀錄表可佐，被告屢屢酒後駕車，
    現仍不知檢束，再犯同種類之罪，惡性不輕；於原審審理時
    自陳國小肄業、已婚、無子女、目前無業；本案之呼氣酒精
    濃度等一切情狀，而量處有期徒刑8月之刑。本院經核原判
    決採證、認事用法及量刑均與卷證資料相符，亦無違背證據
    法則、經驗法則、論理法則之情事，從形式上觀察，原審判
    決並無違背法令之情形。
四、被告上訴意旨雖以前開情詞為指摘，並提出其戶籍謄本、嘉
    義市西區公所「低收入戶」核定通知函1份以為佐參（本院
    卷第17至20頁)。然按量刑輕重，係屬事實審法院得依職權
    裁量之事項，苟以行為人之責任為基礎，斟酌刑法第57條各
    款所列情狀而未逾越法定刑度，即不得遽指為違法。查原審
    判決已詳細記載其審酌科刑之一切情狀之理由，其所為刑之
    裁量，既未逾越法定刑度，並無濫權量刑過重、違反比例原
    則及罪刑相當原則或公平正義之處。故本院認原審所量處之
    刑，亦屬允當妥適。況被告本次係第8次酒駕犯公共危險罪
    ，雖其供稱與上一次犯行時間（101年）已距9年，然而其既
    深知酒駕為法所不容之公共危險犯行，且有多次遭查獲論罪
    科刑紀錄，其中於99年間所犯已論處有期徒刑7月之不得易
    科罰金之刑，應有更深切之自省及自我約束，何以仍心存僥
    倖再行觸犯本罪？再以，被告上述7次酒駕前案均入監執行
    ，有前述臺灣高等法院被告前案紀錄表記載甚詳，則其既知
    入監服刑恐使年邁母親無人照料，更應記取教訓，勿再酒後
    駕車，未可倒果為因，反於犯罪後，始執入監服刑將使家中
    老母無人照料為由，據以指摘量刑過重，況依被告自陳尚有
    兄姊4人，其中亦有住在鄰近被告住處之嘉義市區（本院卷
    第62頁），則其母親並非毫無其他子女親人得為照護。被告
    上訴意旨僅泛言因家庭、經濟等因素，致認原審量刑過重云
    云，自難認其上訴有理由，應予駁回。
據上論斷，依刑事訴訟法第373 條、第368 條、第273 條之1 第
1 項，判決如主文。
本案經檢察官侯德人偵查起訴，經檢察官黃朝貴到庭執行職務。
中　　華　　民　　國　　110 　年　　3 　　月　　31　　日
                  刑事第二庭    審判長法　官  陳顯榮
                                      法　官  陳弘能
                                      法　官  黃裕堯
以上正本證明與原本無異。
不得上訴。
　　　　　　　　　　　　　　　　　　　書記官  蔡孟芬 
中　　華　　民　　國　　110 　年　　3 　　月　　31　　日
附錄本案論罪科刑法條：
中華民國刑法第185條之3
駕駛動力交通工具而有下列情形之一者，處2年以下有期徒刑，
得併科20萬元以下罰金：
一、吐氣所含酒精濃度達每公升零點二五毫克或血液中酒精濃度
    達百分之零點零五以上。
二、有前款以外之其他情事足認服用酒類或其他相類之物，致不
    能安全駕駛。
三、服用毒品、麻醉藥品或其他相類之物，致不能安全駕駛。
因而致人於死者，處3年以上10年以下有期徒刑；致重傷者，處1
年以上7年以下有期徒刑。
曾犯本條或陸海空軍刑法第54條之罪，經有罪判決確定或經緩起
訴處分確定，於五年內再犯第1項之罪因而致人於死者，處無期
徒刑或5年以上有期徒刑；致重傷者，處3年以上10年以下有期徒
刑。

附件：　　
臺灣嘉義地方法院刑事判決
                                    109年度交易字第401號
公　訴　人　臺灣嘉義地方檢察署檢察官
被　　　告　林健山　男　（民國00年0月00日生）
                    身分證統一編號：Z000000000號
                    住○○市○○路000號
上列被告因公共危險案件，經檢察官提起公訴（109年度偵字第8
717號），本院判決如下：
    主  文
林健山吐氣所含酒精濃度達每公升零點二五毫克以上而駕駛動力
交通工具，處有期徒刑捌月。
    犯 罪 事 實
一、林健山於民國109年10月4日（起訴書誤載為「5日」）下午3
    至4時之間，在其位於嘉義市○○路000號住處內飲用米酒後，
    已達不得駕駛動力交通工具之程度，竟仍基於致生公共危險
    之犯意，於109年10月5日凌晨零時許，自其上開住處外騎乘
    車牌號碼000-0000號普通重型機車上路行駛。惟於同日凌晨
    零時45分許，其騎車沿嘉義市○○路○○○○○○○○○○路000號前時
    ，因行車動向不穩而經警攔檢盤查後，為警發覺林健山酒味
    濃厚，進而對其施予吐氣酒精濃度測試，於同日凌晨零時54
    分許，當場測得其吐氣中酒精濃度高達0.69MG/L。
二、案經嘉義市政府警察局第一分局報告臺灣嘉義地方檢察署檢
    察官偵查起訴。
    理  由
一、本判決後述所引用之傳聞證據，被告林健山於審理時表示沒
    有意見而不予爭執，且迄至言詞辯論終結前均未聲明異議，
    本院審酌上開證據資料製作時之情況，尚無違法不當及證明
    力明顯過低之瑕疵，亦認為以之作為證據應屬適當，揆諸前
    開規定，爰依刑事訴訟法第159條之5規定，認均有證據能力
    。
二、上揭犯罪事實業據被告於審理時坦承不諱，並有嘉義市政府
    警察局第一局道路交通事故當事人酒精測定紀錄表、嘉義市
    政府警察局舉發違反道路交通管理事件通知單影本、酒後駕
    車代保管車輛領回授權委託書、證號查詢機車駕駛人及證號
    查詢機車車籍在卷可稽，足認被告前揭任意性自白核與事實
    相符，堪以採信。綜上，本案事證明確，被告上開犯行洵堪
    認定，應予依法論科。
三、核被告所為，係犯刑法第185條之3第1項第1款前段之吐氣所
    含酒精濃度達每公升0.25毫克以上而駕駛動力交通工具罪。
    爰以行為人之責任為基礎，審酌被告因公共危險案件，分別
    經本院以91年度交簡字第730號判決判處拘役50日確定、91
    年度交簡字第1531號判決判處有期徒刑3月確定、94年度嘉
    交簡字第661號判決判處有期徒刑5月確定、96年度嘉交簡字
    第754號判決判處有期徒刑5月確定、97年度嘉交簡字第1001
    號判決判處有期徒刑6月確定、99年度交易字第228號判決判
    處有期徒刑7月確定、101年度嘉交簡字第780號判決判處有
    期徒刑6月確定等情，有臺灣高等法院前案紀錄表可佐，被
    告屢屢酒後駕車，現仍不知檢束，再犯同種類之罪，惡性不
    輕；於審理時自陳國小肄業、已婚、無子女、目前無業；本
    案之呼氣酒精濃度等一切情狀，而量處如主文所示之刑。
據上論斷，依刑事訴訟法第299條第1項前段（依刑事判決精簡原
則，僅記載程序法條），判決如主文。
本案經檢察官侯德人提起公訴；檢察官陳昱奉到庭執行職務。
中　　華　　民　　國　 109　　年　　12　　月　　17　　日
                  刑事第四庭  法  官  康敏郎
以上正本證明與原本無異。
如不服本判決應於收受判決後20日內向本院提出上訴書狀，並應
敘述具體理由；其未敘述上訴理由者，應於上訴期間屆滿後20日
內向本院補提理由書（均須按他造當事人之人數附繕本）「切勿
逕送上級法院」。
中　　華　　民　　國　 109　　年　　12　　月　　17　　日
                              書記官　陳佾澧
附錄本案論罪科刑法條：
刑法第185條之3第1項
駕駛動力交通工具而有下列情形之一者，處二年以下有期徒刑，
得併科二十萬元以下罰金：
一、吐氣所含酒精濃度達每公升零點二五毫克或血液中酒精濃度
    達百分之零點零五以上。
二、有前款以外之其他情事足認服用酒類或其他相類之物，致不
    能安全駕駛。
三、服用毒品、麻醉藥品或其他相類之物，致不能安全駕駛。